臺灣高等法院刑事裁定
111年度聲字第3730號
聲請人  即  
被  告  之
選任辯護人  景龍江
被      告  何牧珉



上列聲請人即被告之選任辯護人因被告傷害等案件（本院111年
度上訴字第1882號），聲請交付法庭錄音光碟，本院裁定如下：
    主  文
聲請人於繳納相關費用後，准予交付本院111年度上訴字第1882
號案件於民國111年8月18日、9月22日、10月20日，及臺灣臺北
地方法院109年度訴字第1038號案件於110年4月21日、12月15日
、12月29日、111年1月19日、2月23日、3月30日之審判程序之法
庭錄音光碟。就取得之內容不得散布、公開播送或為非正當目的
使用，並禁止再行轉拷利用。
    理  由
一、聲請意旨略以：為確認被告何牧珉於本案審判期日之訊問內
    容、檢視法庭審判程序之適法性所需，聲請交付本院111年
    度上訴字第1882號及臺灣臺北地方法院109年度訴字第1038
    號案件之所有審判期日之法庭錄音光碟等語。
二、按辯護人於審判中得檢閱卷宗及證物並得抄錄、重製或攝影
    。當事人及依法得聲請閱覽卷宗之人，因主張或維護其法律
    上利益，得於開庭翌日起至裁判確定後6個月內，繳納費用
    聲請法院許可交付法庭錄音或錄影內容。但經判處死刑、無
    期徒刑或10年以上有期徒刑之案件，得於裁判確定後2年內
    聲請。前項情形，依法令得不予許可或限制聲請閱覽、抄錄
    或攝影卷內文書者，法院得不予許可或限制交付法庭錄音或
    錄影內容。第一項情形，涉及國家機密者，法院得不予許可
    或限制交付法庭錄音或錄影內容；涉及其他依法令應予保密
    之事項者，法院得限制交付法庭錄音或錄影內容。前三項不
    予許可或限制交付內容之裁定，得為抗告。聲請交付法庭錄
    音或錄影內容時，應敘明理由，由法院為許可與否之裁定。
    法院受理前項聲請，如認符合聲請要件，並在聲請期間內提
    出，且就所主張或維護法律上之利益已敘明者，除法令另有
    排除規定外，應予許可。持有法庭錄音、錄影內容之人，就
    所取得之錄音、錄影內容，不得散布、公開播送，或為非正
    當目的之使用。如有違反者，法院得處新臺幣3萬元以上30
    萬元以下罰鍰。刑事訴訟法第33條第1項、法院組織法第90
    條之1第1項、第90條之4、法庭錄音錄影及其利用保存辦法
    第8條第1項、第2項分別定有明文。是當事人及依法得聲請
    閱覽卷宗之人，若因主張或維護其法律上利益，且無法令規
    定得不予許可或限制聲請閱覽、抄錄或攝影卷內文書之情形
    者，得於開庭翌日起至裁判確定後6個月內，繳納費用聲請
    法院許可交付法庭錄音或錄影內容，以維其訴訟權益。且持
    有法庭錄音、錄影內容之人，就所取得之錄音、錄影內容，
    不得散布、公開播送，或為非正當目的之使用。
三、經查：
　㈠本件刑事聲請交付法庭錄音光碟狀之具狀人雖記載為被告，
    然該狀末僅有被告之選任辯護人景龍江簽名，被告並未簽名
    或蓋章，應視為由選任辯護人向本院聲請交付轉拷法庭錄音
    光碟；另聲請意旨載明「審判期日之錄音檔案」，基於「明
    示其一，排除其他」之法理，本院認本件聲請範圍不及於「
    準備程序之錄音檔案」，均先予敘明。
　㈡被告為本院111年度上訴字第1882號案件之當事人，而聲請人
    係被告之選任辯護人，屬依法得聲請閱覽卷宗之人。聲請意
    旨以，為確認被告於審判期日之訊問內容、檢視法庭審判程
    序之適法性所需，故而聲請付予本案之本院及原審全部審判
    期日之法庭數位錄音光碟。核其聲請係於法定期限內為之，
    為維護被告法律上之利益，且無依法令規定得不予許可或限
    制聲請閱覽、抄錄或攝影卷內文書之情形，應予准許，爰裁
    定聲請人於繳納相關費用後，准予交付本院111年度上訴字
    第1882號傷害案件於111年8月18日、9月22日、10月20日，
    及臺灣臺北地方法院109年度訴字第1038號案件於110年4月2
    1日、12月15日、12月29日、111年1月19日、2月23日、3月3
    0日審判程序期日之法庭錄音光碟。並依法院辦理聲請交付
    法庭錄音錄影內容應行注意事項第6點、法庭錄音錄影及其
    利用保存辦法第8條相關規定，就取得之內容不得散布、公
    開播送，或為非正當目的使用，並禁止再行轉拷利用或為其
    他訴訟目的以外之不當使用。
四、依刑事訴訟法第220條，裁定如主文。
中　　華　　民　　國　　111 　年　　11　　月　　14　　日
　　　　　　　　　刑事第八庭　審判長法　官  陳世宗
　　　　　　　　　　　　　　　　　  法　官  呂寧莉
　　　　　　　　　　　　　　　　　  法　官  林呈樵
以上正本證明與原本無異。
不得抗告。
                                    書記官  謝雪紅
中　　華　　民　　國　　111 　年　　11　　月　　14　　日